【裁判字號】    97,交聲,3364
【裁判日期】    980217
【裁判案由】    違反道路交通管理處罰條例聲明異議
【裁判全文】
臺灣臺北地方法院交通事件裁定        97年度交聲字第3364號
原處分機關  交通部公路總局台北區監理所
異  議  人
即受處分人  乙○○
上列異議人即受處分人因違反道路交通管理處罰條例案件，對於
交通部公路總局台北區監理所民國97年12月2 日所為之處分（北
監自裁字第40-Z9B002162號），聲明異議，本院裁定如下：
    主  文
異議駁回。
    理  由
一、按汽車行駛於高速公路、快速公路或設站管制之道路，行車
    速度超過規定之最高速限或低於規定之最低速限者，處汽車
    駕駛人新台幣（下同）3 千元以上6 千元以下罰鍰，並記違
    規點數1 點，道路交通管理處罰條例第33條第1 項第1 款、
    第63 條 第1 項第1 款定有明文。
二、原處分意旨略以：異議人即受處分人乙○○所有之車牌號碼
    9B-2358 號自用小客車，於民國97年10月4 日22時18分許行
    經國道三號公路甲線西向3 公里處，因汽車行駛快速公路速
    度超過規定最高限速（未滿20公里）之違規，為警舉發，爰
    依道路交通管理處罰條例第33條第1 項第1 款規定，裁處受
    處分人罰鍰3 千元，並依同條例第63條第1 項記違規點數1
    點。
三、異議意旨略以：受處分人固不否認於上開時間、地點駕駛上
    開車輛之事實，惟舉發員警並未提出其違規之證據，為此聲
    明異議。
四、經查，受處分人駕駛上開自用小客車，於97年10月4 日22時
    18分許行經上開路段，經員警以雷達測速器測量其車速，達
    時速96公里，已超過該路段之速限每小時80公里，並有將測
    出數值提示受處分人觀看等情，業據證人即舉發員警甲○○
    、丙○○到庭證述明確，並有舉發違規通知單在卷可稽。受
    處分人雖辯稱：不能僅憑雷達測速儀顯示之資訊即斷定伊有
    超速違規行為，當時有很多輛車經過等語。然查，證人甲○
    ○、丙○○均證述如該路段有多數車輛同時經過，就不會舉
    發以避免爭議，只有看得出來是一輛車的時候才會攔停等語
    明確（本院98年1 月15日訊問筆錄），足認本件舉發時並無
    多輛車同時經過之情形，該雷達測速器所測得之數值即為受
    處分人所駕駛車輛之車速。又證人甲○○、丙○○雖係舉發
    本件交通違規事件之員警，惟其前開證言乃在本院以證人身
    分傳訊，經具結擔保其供述之真實性並在負擔偽證罪之心理
    狀態下所為，且依證人之神情、舉止、態度，其證詞並無重
    大瑕疵足認係屬虛偽，且互核相符，可信度甚高。綜上，受
    處分人違規事實明確，堪以認定。受處分人空言否認員警測
    得數值為伊所駕駛之車輛，所辯不足採信。
五、綜上所述，本件受處分人於前揭時地確有上開超速行駛之違
    規行為，原處分機關依前揭道路交通管理處罰條例規定裁處
    受處分人3 千元罰鍰，並記違規點數1 點，核無違誤，本件
    異議為無理由，應予駁回。
據上論斷，應依道路交通案件處理辦法第19條，裁定如主文。
中    華    民    國    98    年    2     月    17    日
                    交通法庭  法  官  林欣苑
上正本證明與原本無異。
如不服本裁定，應於裁定送達後5 日內向本院提出抗告狀。
                              書記官  劉英芬
中    華    民    國    98    年    2     月    18    日


司法院資訊處製作；財團法人民間司法改革基金會備份。
